ko: 가습기 물 보충 방법: 스퀴즈 병으로 채우기; 주사기/스포이드로 채우기; 카트리지/삽입물 교체; 패킷 교체; 수도꼭지로 채우기; 물에 담그기; 기타
en: Humidifier refill method: Fill via squeeze bottle; Fill via syringe/dropper; Replace cartridge/insert; Replace packet; Run under tap; Soak in water; Other
hr-HR: Metoda punjenja ovlaživača zraka: Punjenje pomoću boce na istiskivanje; Punjenje pomoću šprice/kapaljke; Zamjena uloška/umetka; Zamjena paketića; Ispiranje pod slavinom; Namakanje u vodi; Ostalo
sv: Metod för påfyllning av luftfuktare: Fyll på med klämflaska; Fyll på med spruta/pipett; Byt ut kassett/insats; Byt ut påse; Håll under kranen; Blötlägg i vatten; Övrigt
bg-BG: Метод за пълнене на овлажнителя: Пълнене чрез бутилка-дозатор; Пълнене чрез спринцовка/капкомер; Подмяна на касета/вложка; Подмяна на пакет; Пълнене от чешмата; Накисване във вода; Друго
vi: Phương pháp nạp lại máy tạo ẩm: Châm nước bằng chai bóp; Châm nước bằng ống tiêm/ống hút giọt; Thay lõi/hộp thay thế; Thay gói; Châm nước trực tiếp từ vòi; Ngâm trong nước; Khác
de: Nachfüllmethode des Luftbefeuchters: Befüllung per Quetschflasche; Befüllung per Spritze/Pipette; Kartusche/Einsatz austauschen; Päckchen austauschen; Unter fließendes Wasser halten; In Wasser einweichen; Sonstiges
nb: Metode for påfylling av luftfukter: Fyll via klemflaske; Fyll via sprøyte/dråpeteller; Bytt patron/innlegg; Bytt pakke; Hold under springen; Legg i vann; Annet
hu: Párásító utántöltési mód: Feltöltés nyomós flakonnal; Feltöltés fecskendővel/cseppentővel; Patron/betét cseréje; Csomag cseréje; Folyóvíz alatti feltöltés; Vízbe áztatás; Egyéb
lt-LT: Drėkintuvo papildymo metodas: Pildymas per suspaudžiamą buteliuką; Pildymas švirkštu / lašintuvu; Pakeisti kasetę / įdėklą; Pakeisti paketą; Pakišti po čiaupu; Pamirkyti vandenyje; Kita
ru: Способ заправки увлажнителя: Заполнение из мягкой бутылки; Заполнение шприцем/пипеткой; Замена картриджа/вкладыша; Замена пакета; Промывка под струей воды; Замачивание в воде; Другое
nl: Luchtbevochtiger navulmethode: Vullen via knijpfles; Vullen via injectiespuit/druppelaar; Patroon/inzetstuk vervangen; Zakje vervangen; Onder de kraan houden; In water weken; Overig
pt-PT: Método de recarga do humidificador: Encher através de garrafa de apertar; Encher através de seringa/conta-gotas; Substituir cartucho/encaixe; Substituir pacote; Passar por água corrente; Submergir em água; Outro
zh-TW: 加濕器補充方式: 使用擠壓瓶填充; 使用注射器/滴管填充; 更換濾芯/嵌件; 更換保濕包; 在水龍頭下沖水; 浸泡於水中; 其他
sl-SI: Način polnjenja vlažilnika zraka: Polnjenje s plastenko za stiskanje; Polnjenje z brizgo/kapalko; Zamenjava kartuše/vložka; Zamenjava paketa; Splakovanje pod pipo; Namakanje v vodi; Drugo
ro-RO: Metoda de reumplere a umidificatorului: Umplere prin recipient flexibil; Umplere cu seringă/pipetă; Înlocuire cartuș/inserție; Înlocuire pachet; Clătire sub jet de apă; Înmuiere în apă; Altele
es: Método de recarga del humidificador: Llenado con botella exprimible; Llenado con jeringa/gotero; Reemplazo de cartucho/inserto; Reemplazo de paquete; Pasar por el grifo; Sumergir en agua; Otro
pl: Metoda uzupełniania nawilżacza: Napełnianie z butelki z dzióbkiem; Napełnianie ze strzykawki/zakraplacza; Wymiana wkładu; Wymiana saszetki; Płukanie pod bieżącą wodą; Namaczanie w wodzie; Inne
cs: Způsob doplňování zvlhčovače: Plnění pomocí měkké láhve; Plnění pomocí stříkačky/kapátka; Výměna kazety/vložky; Výměna sáčku; Propláchnutí pod tekoucí vodou; Namočení do vody; Ostatní
el: Μέθοδος αναπλήρωσης υγραντήρα: Πλήρωση με μπουκάλι συμπίεσης; Πλήρωση με σύριγγα/σταγονόμετρο; Αντικατάσταση φυσιγγίου/ένθετου; Αντικατάσταση φακελίσκου; Πλύσιμο κάτω από τη βρύση; Μούλιασμα σε νερό; Άλλο
ja: 加湿器の補充方法: スクイーズボトルで補充; 注射器/スポイトで補充; カートリッジ/インサートの交換; パケットの交換; 水道水を通す; 水に浸す; その他
pt-BR: Umidificador método de recarga: Encher via garrafa tipo squeeze; Encher via seringa/conta-gotas; Substituir cartucho/refil; Substituir sachê; Colocar sob a torneira; Mergulhar em água; Outro
fr: Méthode de recharge de l’humidificateur: Remplissage par flacon souple; Remplissage par seringue/compte-gouttes; Remplacement de cartouche/insert; Remplacement de sachet; Passage sous le robinet; Trempage dans l’eau; Autre
da: Påfyldningsmetode til luftfugter: Fyldes via klemflaske; Fyldes via sprøjte/pipette; Udskift patron/indsats; Udskift pakke; Skylles under vandhanen; Lægges i blød i vand; Andet
fi: Ilmankostuttimen täyttötapa: Täyttö puristuspullolla; Täyttö ruiskulla/tiputtimella; Vaihda patruuna/sisäke; Vaihda pussi; Huuhtele hanan alla; Liota vedessä; Muu
th: วิธีการเติมน้ำในเครื่องทำความชื้น: เติมผ่านขวดบีบ; เติมผ่านหลอดฉีดยา/หลอดหยด; เปลี่ยนตลับ/แผ่นสอด; เปลี่ยนแพ็กเก็ต; เปิดน้ำก๊อกผ่าน; แช่น้ำ; อื่นๆ
it: Metodo di ricarica dell'umidificatore: Ricarica con flacone a pressione; Ricarica con siringa/contagocce; Sostituire cartuccia/inserto; Sostituire bustina; Mettere sotto l’acqua del rubinetto; Immergere nell'acqua; Altro
zh-CN: 加湿器加水方法: 通过挤压瓶注水; 通过注射器/滴管注水; 更换滤芯/内垫; 更换保湿包; 水龙头注水; 在水中浸泡; 其他
sk-SK: Spôsob doplňovania zvlhčovača: Plnenie stláčacou fľašou; Plnenie striekačkou/kvapkadlom; Výmena kazety/vložky; Výmena vrecka; Opláchnutie pod tečúcou vodou; Namočenie do vody; Iné
tr: Nemlendirici doldurma yöntemi: Sıkılabilir şişe ile doldurma; Şırınga/damlalık ile doldurma; Kartuş/ek parça değiştirme; Paket değiştirme; Musluktan doldurma; Suda bekletme; Diğer